【裁判字號】    90,交聲,150
【裁判日期】    900730
【裁判案由】    聲明異議
【裁判全文】
臺灣臺南地方法院交通事件裁定                      九十年度交聲字第一五號
    移送機關  交通部公路局嘉義區監理所麻豆監理站
    受處分人  甲○○
右列受處分人因違反道路交通管理處罰條例案件，對於台灣省政府交通處公路局嘉義
區監理所麻豆監理站九十年六月八日麻監裁駕字第７５－Ｚ00000000號所為
之處分（原處分案號：公警局字第Ｚ00000000號），聲明異議，本院裁定如
左：
    主  文
異議駁回。
    理  由
一、按汽車行駛高速公路，應依順序駛入收費車道，停車繳費。又汽車行駛高速公路
    而不遵管制之規定者，處汽車駕駛人新台幣三千元以上六千元以下罰鍰，並記違
    規點數一點；高速公路交通管制規則第二十二條、道路交通管理處罰條例第三十
    三條第一項、第六十三條第一項第一款分別定有明文。
二、本件受處分人即異議人甲○○於九十年四月六日凌晨一時零七分許，駕駛車牌號
    碼ＵＭ－０５８１號自小客車，行經中山高速公路南向員林收費站，因拒絕繳納
    通行費逕行通過收費站，經員警查證勤務指揮中心電腦車籍資料核對無誤後，依
    法掣單逕行舉發之事實，業據國道公路警察局第四警察隊於九十年五月十六日公
    警國三刑字第０６９７２之函文中陳述甚詳，並有首開舉發違反道路交通管理事
    件通知單、違反道路交通管理事件裁決書各一張在卷可考，異議人雖稱：行經高
    速公路收費站要繳交費用乃全國人民皆知之事，伊之通行費係由公司繳納，伊不
    可能有舉發單所稱情形，當日，係因行經該收費站收費處口未見有人收費，又誤
    以為不收費因之便不假思索開車通過，絕非不依規繳費云云。然訊之當日收費員
    洪秋貴證稱當日並無離開收費口情事，當日係發現異議人沒繳費才向警察報告的
    云云。執勤收費員及警員係依法執行公務，與異議人並不相識、素無怨隙，茍非
    實情自無須恣意誣攀之理，況查，苟如異議人所辯當時無人在收費口，則異議人
    未繳費之事又由何人告發，且異議人對於當日確有行經高速公路上開地點一節亦
    未爭執，足見應確有其事，且收費與否，報章、電視皆有報導，辯稱誤認顯不合
    常理，再則，異議人經傳喚不到，委由其夫吳明振到庭，訊之當日情況，就其他
    車道有否人繳費暨通過收費口對向有否人繳費均諉卸稱不知，獨對所通過之收費
    口無人一節堅稱有其事，顯與常情不合。異議人空言否認於前開時地有上開違規
    事實，無非卸責之詞，不足採信，其違規事實，應堪認定。原處分機關依據道路
    交通管理處罰條例第三十三條一項及第六十三條第一項第一款規定，裁處異議人
    罰鍰新臺幣三千元及記違規點數一點，並無不合，其異議為無理由，應予駁回。
三、據上論斷，應依道路交通案件處理辦法第十九條裁定如主文。
中    華    民    國      九十      年      七      月        三十      日
                              臺灣臺南地方法院交通法庭
                                      法  官  何  清  池
右正本證明與原本無異。
如不服本裁定，應於裁定送達後五日內向本院提出抗告狀( 應附繕本 )。
                                      書記官  林  木  村
中    華    民    國      九十      年      七      月        三十      日


司法院資訊處製作；財團法人民間司法改革基金會備份。
